臺灣高雄地方法院刑事裁定
111年度聲字第800號
聲  請  人  臺灣高雄地方檢察署檢察官
受  刑  人  吳家竣



上列聲請人因受刑人數罪併罰有二裁判以上，聲請定其應執行之
刑（111年度執聲字第583號），本院裁定如下：
　　主  文
吳家竣犯如附表所示之罪，所處如附表所示之刑，應執行有期徒
刑捌年捌月。
    理　由
一、聲請意旨略以：受刑人吳家竣因犯如附表所示犯罪，先後判
    決確定如附表所示之刑，應依刑法第50條、第53條及第51條
    第5 款規定，定其應執行之刑，爰依刑事訴訟法第477 條第
    1 項聲請定其應執行刑等語。
二、按刑法第50條規定：「裁判確定前犯數罪者，併合處罰之。
    但有下列情形之一者，不在此限：一、得易科罰金之罪與不
    得易科罰金之罪。二、得易科罰金之罪與不得易服社會勞動
    之罪。三、得易服社會勞動之罪與不得易科罰金之罪。四、
    得易服社會勞動之罪與不得易服社會勞動之罪。前項但書情
    形，受刑人請求檢察官聲請定應執行刑者，依第51條規定定
    之」，是對於裁判確定前所犯數罪存有該條第1 項但書各款
    所列情形，除受刑人請求檢察官聲請定應執行刑者外，不得
    併合處罰之；經宣告得易科罰金之刑，原則上不因複數犯罪
    併合處罰，而失其得易科罰金之利益，受刑人可選擇執行易
    科罰金，或與不得易科罰金之罪併合處罰定應執行刑。次按
    數罪併罰有二裁判以上宣告多數有期徒刑者，於各刑中之最
    長期以上，各刑合併之刑期以下，定其應執行之刑期，刑法
    第51條第5 款前段、第53條規定甚明。再者，法律上屬於自
    由裁量事項，尚非概無法律性之拘束，在法律上有其外部界
    限及內部界限。前者法律之具體規定，使法院得以具體選擇
    為適當裁判，此為自由裁量之外部界限。後者法院為自由裁
    量時，應考量法律之目的，法律秩序之理念所在，此為自由
    裁量之內部界限。法院為裁判時，二者均不得有所踰越。在
    數罪併罰而有二裁判以上，應定其應執行刑之案件，法院所
    為刑之酌定，固屬自由裁量事項，然對於法律之內、外部界
    限，仍均應受其拘束（最高法院91年度台非字第32號及92年
    度台非字第187 號判決意旨可資參照）。
三、本件受刑人因犯如附表所示犯罪，經法院分別判處如附表所
    示之刑，均經確定在案，有各該刑事判決書及臺灣高等法院
    被告前案紀錄表足稽。且受刑人於民國111年4月29日向檢察
    官請求就附表所示各罪聲請合併定應執行刑，受刑人請求之
    聲請書上並同時詢問受刑人就本案定執行刑之意見，此有受
    刑人是否同意聲請定執行刑調查表1 紙在卷可證。茲檢察官
    聲請定其應執行之刑，本院審核受刑人所犯如附表所示之罪
    ，均係於附表編號1 所示判決確定日前為之；從而，檢察官
    向犯罪事實最後判決之法院即本院聲請定其應執行之刑，本
    院審核認為正當，本件聲請應予准許，應定其應執行之刑。
    再者，依上開說明，本院定其應執行刑，應於各刑之最長期
    以上，即於附表所示之罪宣告刑之最長期（即有期徒刑2年
    ）以上，不得逾越刑法第51條第5 款所定法律之外部界限，
    即不得重於附表所示各罪之總和，亦應受內部界限之拘束，
    即不得重於附表編號1至28所示之罪曾經臺灣橋頭地方法院
    以109年度聲字第1594號裁定合併定應執行有期徒刑8年，加
    計附表編號29至31所示之罪曾定應執行有期徒刑1年8月之總
    和。兼衡受刑人所犯附表所示其中共51罪為詐欺罪且犯罪時
    間均在107年5月至6月間，以及其他各罪之犯罪時間、罪名
    、犯罪手法及侵害法益等總體情狀，就受刑人所犯之罪，定
    其執行刑如主文所示。
四、依刑事訴訟法第477 條第1 項，刑法第50條第1 項但書、第
    2項、第53條、第51條第5 款，裁定如主文。　　
中　　華　　民　　國　　111 　年　　5 　　月　　12　　日
                  刑事第十五庭  法　官  都韻荃
以上正本證明與原本無異。
如不服本裁定，應於收受送達後5 日內向本院提出抗告狀。
中　　華　　民　　國　　111 　年　　5 　　月　　12　　日
 　　　　　　　　　　　　　　　 書記官   王芷鈴
附表：

編號  罪名  宣告刑   犯罪日期 最後事實審 判決日期 確定日期   備註 1 詐欺 有期徒刑1年 107年5月31日 臺灣橋頭地方法院107年度審訴字第764號 107年10月25日 107年12月11日  2 詐欺 有期徒刑1年6月 107年6月7日 臺灣高等法院高雄分院108年度上訴字第119號 108年3月27日 108年4月26日 於判決時曾定應執行有期徒刑2年 3 詐欺 有期徒刑1年4月 107年6月1日     4 詐欺 有期徒刑1年2月 107年6月1日     5 詐欺 有期徒刑2年 107年6月24日 臺灣高雄地方法院107年度審訴字第1354、1418號 107年12月25日 108年1月28日 於判決時曾定應執行有期徒刑4年 6 詐欺（共2罪） 有期徒刑1年10月 ①107年6月1日 ②107年6月5日      7 詐欺（共3罪） 有期徒刑1年6月 ①107年6月8日 ②107年6月8日 ③107年6月19日     8 詐欺 有期徒刑1年4月 107年5月28日      9 詐欺 有期徒刑1年2月 107年6月7日     10 詐欺 有期徒刑1年8月 107年6月20日 臺灣高雄地方法院108年度審訴緝字第13號 108年7月25日 108年8月20日 於判決時曾定應執行有期徒刑2年6月 11 詐欺（共3罪） 有期徒刑1年5月 ①107年6月20日 ②107年6月20日 ③107年6月20日     12 公共危險 有期徒刑2月，如易科罰金，以新臺幣1千元折算1日 107年5月3日 臺灣高雄地方法院108年度審訴字第443號 108年8月7日 108年8月27日  13 詐欺 有期徒刑1年3月 107年6月6日 臺灣高雄地方法院108年度審訴字第22號 108年8月15日 108年9月17日  14 公共危險 有期徒刑5月，如易科罰金，以新臺幣1千元折算1日 107年11月25日 臺灣高雄地方法院108年度簡字第3121號 108年11月6日 108年11月26日  15 詐欺（共3罪） 有期徒刑1年4月 ①107年6月7日 ②107年6月12日 ③107年6月25日  臺灣高雄地方法院108年度金訴字第5號、108年度訴字第626號 108年12月12日 109年1月7日 ㈠編號19、20所示之罪，於判決時曾定應執行有期徒刑6月，如易科罰金，以新臺幣1千元折算1日 ㈡編號15至18所示之罪，於判決時曾定應執行有期徒刑6年2月 16 詐欺（共8罪） 有期徒刑1年3月 ①107年6月6日 ②107年6月9日 ③107年6月15日 ④107年6月20日 ⑤107年6月26日 ⑥107年6月26日 ⑦107年6月10日 ⑧107年6月10日     17 詐欺（共9罪） 有期徒刑1年2月 ①107年6月1日 ②107年6月10日 ③107年6月10日 ④107年6月10日 ⑤107年6月24日 ⑥107年6月10日 ⑦107年6月15日 ⑧107年6月15日 ⑨107年6月15日      18 竊盜（共2罪） 有期徒刑8月 ①107年6月22日 ②107年6月中旬某日     19 妨害公務 有期徒刑5月，如易科罰金，以新臺幣1千元折算1日 107年6月28日     20 贓物 有期徒刑3月，如易科罰金，以新臺幣1千元折算1日 107年5月31日     21 詐欺 有期徒刑1年4月 107年6月11日 臺灣高雄地方法院108年度原訴字第10號 109年1月2日 109年2月5日 於判決時曾定應執行有期徒刑1年10月 22 詐欺（共2罪） 有期徒刑1年3月 ①107年6月12日 ②107年6月12日     23 詐欺 有期徒刑1年4月 107年6月16日 臺灣高雄地方法院108年度訴字第345號 109年3月31日 109年5月6日 於判決時曾定應執行有期徒刑2年4月 24 詐欺（共2罪） 有期徒刑1年3月 ①107年6月16日 ②107年6月16日     25 妨害自由 有期徒刑6月，如易科罰金，以新臺幣1千元折算1日 107年4月29日 臺灣高雄地方法院108年度訴字第296號 109年6月16日 109年7月22日  26 詐欺 有期徒刑1年5月 107年6月11日 臺灣高雄地方法院108年度訴字第249號 109年7月21日 109年8月26日 於判決時曾定應執行有期徒刑1年10月 27 詐欺（共2罪） 有期徒刑1年3月 ①107年6月8日 ②107年6月15日     28 詐欺 有期徒刑1年2月 107年6月13日 臺灣橋頭地方法院109年度審訴字第261號 109年8月13日 109年9月9日  29 詐欺（共2罪） 有期徒刑1年4月 ①107年6月8日 ②107年6月9日 臺灣高雄地方法院109年度訴字第833號 111年2月11日 111年3月23日 於判決時曾定應執行有期徒刑1年8月 30 詐欺 有期徒刑1年3月 107年6月9日     31 詐欺 有期徒刑1年5月 107年6月15日